臺灣臺北地方法院交通事件裁定　　　　　　　　　　　九十一年度交聲字第一七號
　　異議人即
　　受處分人　乙○○
右列受處分人因違反道路交通管理處罰條例案件，對於臺北市交通事件裁決所中華民
國九十年十一月二十八日所為之處分（原處分案號：北市裁三字第駕裁二二－ＡＢＵ
一七一六三八號）聲明異議，本院裁定如左：
        主      文
異議駁回。
        理      由
一、汽車駕駛人駕駛汽車，應遵守道路交通標誌、標線、號誌之指示，道路交通安全
    規則第九十條前段定有明文。又道路交通標誌標線號誌設置規則第二百零六條第
    五款第一目規定「圓形紅燈」之行車管制號誌係表示禁止車輛通行，並不得超越
    停止線或進入路口，如汽車駕駛人，駕車行經有燈光號誌管制之交岔路口闖紅燈
    者，處新臺幣（下同）一千八百元以上五千四百元以下罰鍰並記違規點數三點，
    道路交通管理處罰條例第五十三條及第六十三條第一項第三款亦有處罰規定。
二、本件受處分人即異議人乙○○於民國九十年十月九日晚八時二十八分許，駕駛車
    牌號碼ＢＹ－八四六號營業小客車，沿臺北市○○區○○路由西往東方向行駛，
    途經有行車管制號誌之劍潭路、承德路四段交岔路口，欲右轉承德路四段行駛之
    際，明知其面對遵行方向之號誌係禁止車輛通行，不得超越停止線或進入路口之
    「圓形紅燈」行車管制號誌，竟不遵守該行車管制號誌之指示，逕自駕車闖紅燈
    超越停止線進入路口右轉承德路四段行駛，適為在該交岔路口西南角（承德路面
    向劍潭路）執行交通勤務之臺北市政府警察局士林分局交通分隊員警甲○○發覺
    攔停制止，以其有違反道路交通管理處罰條例第五十三條規定之行為掣單（北市
    警交大字第ＡＢＵ一七一六三八號）指定應到案日期（九十年十月二十四日）當
    場舉發，並交予違規駕駛人乙○○簽收。嗣因違反道路交通管理事件行為人乙○
    ○依規定到案提出申訴，原處分機關請舉發單位調查結果，仍認受處分人確有前
    揭違規行為，原處分機關遂於九十年十月二十四日依道路交通管理處罰條例第五
    十三條、第六十三條第一項第三款及違反道路交通管理事件統一裁罰標準表規定
    ，裁處受處分人二千七百元罰鍰並記違規點數三點之處分。
三、訊據受處分人乙○○固不否認其於前揭時地駕駛車牌ＢＹ－八四六號營業小客車
    為警攔停之事實，惟矢口否認其有違反道路交通管理處罰條例第五十三條駕車闖
    紅燈之行為，辯稱略以：我是直行車，交通警察以為我是紅燈右轉，因為該處有
    一凹洞，我讓車上乘客下車後才行駛，看起來像是紅燈右轉，但是我不是，警員
    站在開單地點也有可能疏忽了，看錯了云云。經查：右揭事實，業據證人即舉發
    員警甲○○於本院九十一年一月三十一日前往現場履勘時到場結證：「當時看見
    受處分人違規，我是站在承德路面向劍潭路之方向，那時是晚上，看見受處人由
    劍潭路西轉南，右轉到承德路，因為受處分人駕車右轉之角度與受處分人自稱由
    路邊駛出之角度是不同，有看見受處分人右轉行車，研判受處分人係紅燈右轉」
    等語明確，又本院（受處分人及證人甲○○亦同）自當日上午十一時起至十一時
    二十一分止，站在受處分人指稱「警員開單處」觀察由劍潭路右轉之車輛與承德
    路直行車輛二者之差異等情，載明勘驗筆錄在卷可稽。按證人甲○○為原處分機
    關認定受處分人有前開違規行為之原證人，其到庭在本院法官面前以言詞供述本
    件訴訟上之待證事實（即受處分人有前開闖紅燈之違規事實），本院由其上開供
    述已得有受處分人確有上開違規行為之心證，且於本件卷存證據資料內並無任何
    積極證據足以證明證人甲○○上開供述係屬虛偽，亦無有足以令人顯信其供述為
    不可採之品性證據或前科證據存在，本院自不得僅以證人甲○○為本件開單告發
    受處分人之員警而全盤抹煞其在訴訟上所具有之原證人資格。況查交通警察掣單
    舉發違反道路交通管理處罰條例所列之違規事實，本質上為行政處分，係公務員
    基於職務上之權力，依法就特定之具體事件所為之具公法上效果之單方面行政行
    為，基於公務員為公法上行為具有公信力之原則，該行政行為當可被推定為真正
    ，其據以依法處分之事實認定亦為正確無誤。本件受處分人乙○○駕車違規闖紅
    燈之違規行為洵堪認定屬實，其空言否認，所辯無非係卸責之詞，不足採信。從
    而原處分機關依道路交通管理處罰條例第五十三條、第六十三條第一項第三款及
    違反道路交通管理事件統一裁罰標準表規定，裁處受處分人二千七百元罰鍰並記
    違規點數三點之處分，核無違誤。本件聲明異議為無理由，應予駁回。
據上論斷，應依道路交通案件處理辦法第十九條，裁定如主文。
中      華      民      國     九十一     年      七      月    三十    日
                                      臺灣臺北地方法院交通法庭
                                          法  官  曾  啟  謀
右正本證明與原本無異。
如不服本裁定，應於裁定送達後五日內向本院提出抗告狀。
                                          書記官  謝  韻  華
中      華      民      國     九十一     年      七      月    三十    日
